【裁判字號】    98,重訴,80
【裁判日期】    990629
【裁判案由】    第三人異議之訴
【裁判全文】
臺灣嘉義地方法院民事判決              98年度重訴字第80號
原      告  乙○○
訴訟代理人  古富祺律師
複代理人    丙○○
被      告  嘉義縣丁○鄉農會
法定代理人  甲○○
訴訟代理人  何永福律師
複代理人    黃文力律師
上列當事人間第三人異議之訴事件，於民國99年6 月15日言詞辯
論終結，本院判決如下：
    主      文
本院九十八年度司執字第一五五四二號債務執行強制執行事件就
原告所有如附表所示財產所為之強制執行程序應予撤銷。
被告應給付原告新臺幣壹拾柒萬壹仟佰貳拾元，及自民國九十
九年五月二十六日起至清償日止，按週年利率百分之五計算之利
息。
原告其餘之訴駁回。
訴訟費用由被告負擔。
    事實及理由
甲、原告主張：(一)被告持本院民國96年6 月7 日嘉院龍民95執簡
    字第4128號債權憑證聲請對於原告之固有財產為強制執行。
    由本院98年度司執字第15542 號債務執行強制執行事件受理
    。原告於98年11月2 日接獲本院98年10月28日嘉院和98司執
    簡字第15542 號函知，被告以原告係其債務人戊○○之繼承
    人，聲請禁止原告收取對於第三人第一商業銀行股份有限公
    司嘉義分公司（下稱第一銀行嘉義分行）、己○商業銀行股
    份有限公司丁○分公司（下稱己○銀行丁○分行）及嘉義縣
    丁○鄉農會之存款債權或為其他處分，第三人亦不得對債務
    人清償之執行命令。(二)按第三人就執行標的物有足以排除強
    制執行之權利者，得於強制執行程序終結前，向執行法院對
    債權人提起異議之訴，強制執行法第15條定有明文。復按繼
    承人對於被繼承人之債務，以因繼承所得遺產為限，負清償
    責任；又繼承在民法繼承編中華民國98年5 月22日修正施行
    前開始，繼承人因不可歸責於己之事由或未同居共財者，於
    繼承開始時無法知悉繼承債務之存在，致未能於修正施行前
    之法定期間為限定或拋棄繼承，且由其繼續履行繼承債務顯
    失公平者，於修正施行後，以所得遺產為限，負清償責任。
    新修正民法第1148條、民法繼承編施行法增訂第1 條之3 第
    4 項，分別定有明文，並經總統於98年6 月10日公布，自同
    年6 月12日生效。查民法繼承篇施行法第1 條之3 第2 項至
    第4 項係於98年6 月10日配合民法第1148條以下有關概括繼
    承改採限定繼承而增訂，民法第1148條以下改採限定繼承之
    目的，係在於避免繼承人因不知法律而未於法定期間內為限
    定或拋棄繼承之聲請，致背負繼承債務而影響生計之不合理
    現象；又如強令繼承人須負無限責任，以其本身固有財產清
    償，將使子孫代代不能脫卸負累，實有違近代民法之精神。
    又因民法修正後之第1148條以下僅適用於修正公布後之繼承
    案件，對於修正公布前者，固有溯及適用之必要，但為求維
    護債權人之信賴、法安定性及避免有害交易安全，故於施行
    法增訂本條並限縮其溯及之範圍，「僅」適用於98年5 月22
    日前在適用概括繼承舊制下，因保證、代位繼承或不可歸責
    於繼承人之事由，或未同財共居者，致未能在法定期間內為
    限定或拋棄繼承等原因，致繼承人受其所不知債務拘束之案
    件。是『繼承人所繼承之債務是否顯然大於繼承財產』、『
    與被繼承人之親疏遠近』、『對繼承人未來生活之影響』及
    『繼承人之資力』等等，均應為是否顯失公平判斷之綜合考
    量因素之一，並兼顧一般民眾感情而認定之。關於繼承債務
    是否顯失公平，『繼承人與債務發生之關連性』、『繼承人
    對被繼承人繼承開始前財產狀況之影響程度』，應為重要之
    判斷準據。亦即，債務之發生直接與債務人有關連者，如被
    繼承人為繼承人求學、分居或營業所發生之負債，由繼承人
    繼承該債務即非顯失公平。被繼承人曾於繼承開始前贈與繼
    承人超逾所負債務財產，或依被繼承人對繼承人之扶養狀況
    ，與所負債務之金額比例為比較，尚非顯然失衡者，皆係因
    繼承人之受有利益而影響被繼承人債務之清償，亦可認非顯
    失公平（臺灣板橋地方法院98年度訴字第1672號判決、同院
    98年度訴字第1292 號 判決、臺灣士林地方法院98年度訴字
    第943 號判決及同院98年度訴字第1022號判決參照）。(三)經
    查原告係債務人戊○○與訴外人庚○○之非婚生子女，出生
    後為戊○○之認領，實為家中長輩囿於傳統觀念，為認祖歸
    宗之行為，然戊○○事實上未曾負擔撫育、教養之責，原告
    自幼即由生母獨自照料，亦顯少見戊○○返家團聚。戊○○
    於其原配辛○○死亡後，始於91年3 月1 日將其戶籍遷入嘉
    義縣丁○鄉壬○村15鄰山腳1 號之120 ，與原告之生母庚○
    ○同居。原告於70年間高中畢業，為減輕家中負擔，考取警
    察學校後，即離家就學，就學期間之學費、生活費均由其自
    行負擔，於76年7 月15日與訴外人癸○○結婚後，因工作及
    家庭關係已於85年11月26日遷出，定居在台中市○○區○○
    路278 號9 樓現戶籍地，並未與戊○○同居共財，對於戊○
    ○對外之債權、債務關係並不知悉，原告雖曾於81至83年間
    將戶籍遷回丁○鄉，但此係為子女就學因素，實則未與其生
    母同居。且原告派任台中地區迄今，並以微薄之公務員薪資
    ，獨自負擔三名小孩家庭之生活，購入全家所需住宅，雖有
    多年工作所得，但仍有高額房貸尚未完全清償。而戊○○於
    97年1 月9 日死亡後，因未留下任何積極之財產可供繼承，
    復未有任何債權人前來主張債權，迄原告於98年11月2 日接
    獲上開執行命令時，始知悉戊○○竟積欠被告高達800 萬元
    及自85年11月24日起至清償日止之利息債務，惟此時已逾民
    法繼承編修正施行前限定或拋棄繼承之法定期間，且戊○○
    所積欠被告之債務係發生於85年間，被告於戊○○死亡時，
    亦故意不主動聲報債權通知原告辦理繼承登記，被繼承人復
    未留下任何積極財產，則由原告繼續履行繼承債務顯失公平
    ，原告自得依前揭法條規定主張以所得遺產為限，負清償責
    任。(四)本件98年度司執字第15542 號債務執行強制執行事件
    ，禁止原告收取對第三人之存款債權後，原告陸續接獲扣押
    原告對於第三人內政部警政署保安警察隊第四總隊自98年12
    月起每月應領薪資（包括薪金、獎金及其他特別給付等在內
    ）其中之三分之一，禁止原告收取，第三人亦不得向原告清
    償，並將該債權移轉於被告之執行命令，又查封原告所有如
    附表所示之不動產，而前開執行標的均屬原告之固有財產，
    非因繼承而取得。如強使原告繼承此一龐大債務，將使原告
    終其一生陷於無窮之償債困境，不啻將影響其生存權及人格
    發展，其未成年之子女亦難免受波及。而戊○○雖為原告之
    生父，但其自年輕時即遊手好閑，未曾任有正職工作，亦不
    負擔家計，毫無信用可言，其名下更無任何財產，亦無經營
    事業或購買不動產之能力，系爭債務究從何而來？被告經營
    金融業務且擁有強大徵信能力，及具有經濟上優勢，竟以不
    足額之擔保物及共同債務人，即輕易貸出高達800 萬元之借
    款，顯見其核貸時具有相當之過失，豈有由不知情且經濟上
    較為弱勢之原告概括承受債務之理，綜上，若由原告就上述
    系爭繼承債務負清償之責，顯與一般民眾之法感情有違，並
    與前述繼承編修正之精神相違，顯然有失公平。從而，依上
    述民法繼承篇施行法第1 條之3 第4 項之規定，原告自得主
    張僅以因繼承所得遺產為限，對債權人即被告負代為履行之
    清償責任。被告以原告之固有財產作為其聲請強制執行之執
    行標的，顯係就第三人之財產執行，爰依法聲請撤銷之。(五)
    次按訴狀送達後，原告不得將原訴變更或追加他訴。但有請
    求之基礎事實同一，擴張或減縮應受判決事項之聲明，或因
    情事變更而以他項聲明代最初之聲明之情形，不在此限。民
    事訴訟法第255 條第1 項第2 款、第3 款、第4 款定有明文
    經查原告原僅請求撤銷本院98年度司執字第15542 號強制執
    行程序，然因被告於同一強制執行程序已撤回另一債務人之
    強制執行，為防止被告以撤回強制執行之訴訟上手段，再以
    同一執行名義更行主張，造成原告權益受損，即有追加提起
    確認之訴之利益存在，爰請求被告不得持臺灣嘉義地方法院
    96年6 月7 日嘉院龍民95執簡字第4128號債權憑證對原告之
    固有財產為強制執行；又按無法律上之原因而受利益，致他
    人受損害者，應返還其利益。雖有法律上之原因，而其後已
    不存在者，亦同。受領人於受領時，知無法律上之原因或其
    後知之者，應將受領時所得之利益，或知無法律上之原因時
    所現存之利益，附加利息，一併償還。應付利息之債務，其
    利率未經約定，亦無法律可據者，週年利率為5 ﹪。民法第
    179 條、第182 條第2 項前段、第203 條分別定有明文。本
    件強制執行程序雖經依鈞院以99年度聲更字第2 號裁定供擔
    保後，暫停執行，惟停止執行前，原告已遭扣98年12月8 日
    、99年1 月8 日、99年2 月5 日、99年3 月22日等4 個月薪
    資各24,970元；99年2 月25日扣考績獎金37,470元及年終獎
    金33,970元。合計171,320 元，此皆為原告之固有財產。故
    請求追加被告應給付原告171,320 元，及自民事準備書(三)狀
    繕本送達之翌日起至清償日止，按週年利率5 ﹪計算之利息
    等語，並聲明：鈞院98年度司執字第15542 號債務執行強制
    執行事件，對於原告所有如附表所示財產所為之強制執行程
    序應予撤銷；被告不得持臺灣嘉義地方法院民國96年6 月7
    日嘉院龍民95執簡字第4128號債權憑證對原告之固有財產為
    強制執行；被告應給付原告171,320 元，及自民事準備書(三)
    狀繕本送達之翌日起至清償日止，按週年利率5 ﹪計算之利
    息。
乙、被告則以：(一)程序方面：不同意原告所為之訴之追加。(二)實
    體方面：原告自出生迄至成年，均由其父戊○○一手撫育，
    原告生母並無工作與收入，其等一家人完全靠戊○○提供資
    金援助。且原告經常回戊○○的家居住，不可能不知道戊○
    ○有債務且有不動產被拍賣。故被告否認原告有民法繼承編
    施行法第1 條之3 第4 項規定「無法知悉繼承債務」之「顯
    失公平」事由。退步言之，縱使本案有民法繼承編施行法第
    1 條之3 第4 項規定之適用，則在法院判決認定繼承人有上
    開規定適用之情形前，債權人依修正施行前之規定而受清償
    之款項，仍非無法律上之原因，並無不當得利可言。另民法
    繼承編施行法第1 條之3 第5 項規定，前三項繼承人依修正
    施行前之規定已清償之債務，不得請求返還。故繼承人依新
    法修正前之規定，向債權人清償之債務，依法自不得請求返
    還。按本件原告在其被繼承人戊○○於97年1 月9 日死亡而
    繼承開始後，既未依法拋棄繼承或限定繼承，依當時民法繼
    承編之規定本應負概括繼承之責，而被告於鈞院98年度司執
    字第15542 號清償債務事件強制執行程序所受償之金額，既
    係依據法定執行名義為之，其受償金額非無法律上依據，原
    告自不得請求返還等語資為抗辯，並聲明：原告之訴駁回。
丙、得心證之理由：
壹、程序方面：
一、原告起訴原聲明請求撤銷本院98年度司執字第15542 號債務
    執行強制執行事件對於原告固有財產所為之強制執行程序，
    嗣於98年12月22日聲明：本院98年度司執字第15542 號債務
    執行強制執行事件對於原告所有如附表所示之財產所為之強
    制執行程序應予撤銷，原告所為核屬應受判決事項聲明之更
    正。
二、除上開聲明外，原告復於99年5 月25日追加請求判決：「被
    告不得持臺灣嘉義地方法院民國96年6 月7 日嘉院龍民95執
    簡字第4128號債權憑證對原告為強制執行；被告應給付原告
    175,280 元，及自民事準備書(三)狀繕本送達之翌日起至清償
    日止，按週年利率百分之五計算之利息。」被告雖不同意原
    告所為追加，惟原告追加之請求與原請求之基礎事實核均為
    原告繼承戊○○對於被告所負系爭債務是否得僅以所得遺產
    為限負清償責任，其基礎事實同一，依民事訴訟法第255 條
    第1 項第2 款規定，原告之追加應予准許。原告又於於99年
    6 月15日就上開追加部分聲明：「被告不得持臺灣嘉義地方
    法院民國96年6 月7 日嘉院龍民95執簡字第4128號債權憑證
    對原告之固有財產為強制執行。被告應給付原告171,320 元
    ，及自民事準備書(三)狀繕本送達之翌日起至清償日止，按週
    年利率百分之五計算之利息。」核原告所為屬於減縮應受判
    決事項之聲明，依同法第255 條第1 項第3 款規定，亦應准
    許。
貳、實體方面：
一、兩造不爭執之事實：
  (一)戊○○負欠被告800 萬元，及自85年11月24日起至清償日止
    按週年利率9.2 ﹪計算之利息，暨自85年12月23日起至清償
    日止，在6 個月以內者，按上開利率10﹪，超過6 個月者，
    按上開利率20﹪計算之違約金之事實。
  (二)戊○○已於97年1 月9 日死亡，原告為戊○○之子，是第一
    順位繼承人，且原告未向法院陳報拋棄繼承或為限定繼承之
    事實。
  (三)被告於98年6 月18日執本院96年6 月7 日嘉院龍民95執簡字
    第4128號債權憑證對原告聲請強制執行，現由本院98年度司
    執字第15542 號債務執行強制執行事件受理之事實。
  (四)被告聲請就原告所有如附表所示之財產為執行，前開財產為
    被告固有財產之事實。
  (五)被告於前開強制執行程序已經向第三人內政部警政署保安警
    察第四總隊收取原告之薪資（含薪津、獎金及其他給與等）
    合計171,320 元（包括98年12月至99年3 月等4 個月薪資各
    24,970元；99年2 月25日發給之考績獎金37,470元及年終獎
    金33,970元）之事實。
二、按「第三人就執行標的物有足以排除強制執行之權利者，得
    於強制執行程序終結前，向執行法院對債權人提起異議之訴
    。」強制執行法第15條前段定有明文。又要旨：在訴訟繫屬
    中，當事人死亡而由繼承人承受訴訟者，該繼承人已繼為當
    事人，固為該判決效力之所及，然其繼承人之地位，並不因
    此而受影響，從而該繼承人如為限定繼承人時，仍只就所繼
    承遺產之範圍內對被繼承人之債務負其清償責任，觀民法第
    一千一百五十四條第一項規定自明，倘債權人執該判決為執
    行名義，對其固有財產聲請強制執行時，限定繼承人自得提
    起第三人異議之訴，以排除強制執行。（最高法院68年台上
    字第718 號判例意旨參照）本件原告主張其繼承戊○○負欠
    被告之債務，依民法繼承編施行法第1 條之3 第4 項規定，
    以所得遺產為限負清償責任，而被告對原告就其如附表所示
    固有財產聲請強制執行，依前揭判例意旨，自非法所不許。
三、次按我國民法當然繼承主義，繼承因被繼承人死亡而開始，
    繼承人自繼承開始時，除本法另有規定外，承受被繼承人財
    產上之一切權利、義務。此觀諸民法第1147條、民法第1148
    條第1 項前段規定甚明。本件戊○○於97年1 月9 日死亡，
    被告為其第一順位繼承人，自應承受戊○○對被告所負前揭
    債務。
四、惟按「繼承在民法繼承編中華民國九十八年五月二十二日修
    正施行前開始，繼承人因不可歸責於己之事由或未同居共財
    者，於繼承開始時無法知悉繼承債務之存在，致未能於修正
    施行前之法定期間為限定或拋棄繼承，且由其繼續履行繼承
    債務顯失公平者，於修正施行後，以所得遺產為限，負清償
    責任。」民法繼承編施行法第1 條之3 第4 項定有明文。經
    查：
  (一)本件繼承發生於97年1 月9 日，係於民法繼承編98年5 月22
    日修正施行前開始。
  (二)原告主張其未與戊○○同居共財，於繼承開始時無法知悉繼
    承債務存在，致未能於修正施行前之法定期間為限定或拋棄
    繼承等情，固為被告否認。惟原告之父母為戊○○、庚○○
    ，戊○○則未與庚○○有過婚姻關係，且原告因工作及家庭
    關係，於85年11月26日自其母庚○○之戶籍地即嘉義縣丁○
    鄉壬○村15鄰山腳1 號之120 遷出於台中市○○區○○路
    278 號9 樓迄今，戊○○則於其配偶辛○○死亡後，始於91
    年3 月1 日遷入庚○○之前揭戶籍地等情，有戶籍謄本可按
    ，是原告主張其係戊○○之非婚生子，係經戊○○認領，其
    未曾與戊○○同居共財乙節，應可採信。又被告就本件繼承
    債務取得之原始執行名義係本院85年度促字第1553號支付命
    令，有本院90年4 月28日嘉院昭民執簡字第4848號債權憑證
    附於前揭執行卷可按，足見本件繼承債務之不能履行，早在
    戊○○遷入庚○○之前揭戶籍地之前數年，彼時，原告並未
    與戊○○同居共財；又擔保本件繼承債務之不動產即坐落嘉
    義縣丁○鄉○○○段14之36地號土地則由訴外人子○○（亦
    為債務人）提供，此亦有抵押權設定契約書附於前開執行卷
    可按，被告又於98年6 月18日始對擔保物為強制執行，且被
    告並未對於本件繼承債務之債務人積極催討。基此，本件繼
    承債務之不能履行發生時，被告與戊○○並未同居共財，而
    被告又未積極對於債務人催討債務，則原告主張其於繼承開
    始時無法知悉繼承債務存在，已非無據；況本件繼承債務僅
    本金即高達800 萬元，加上自85年11月24日起至96年11月23
    日止之11年按週年利率9.2 ﹪計算之利息亦高達8,096,000
    元，縱不加計違約金，本利和已達16,096,000元，而原告又
    為警務人員，應有一定法律常識，依常理，如原告知悉有此
    繼承債務存在，豈有不為拋棄繼承或限定繼承之理？是原告
    之前揭主張，應為可採。
  (三)又前揭規定所謂由前開繼承人繼續履行繼承債務顯失公平者
    ，應衡量『繼承人與債務發生之關連性』、『繼承人對被繼
    承人繼承開始前財產狀況之影響程度』。諸如如繼承債務是
    否被繼承人為繼承人求學、分居或營業所發生之負債；被繼
    承人於繼承開始前是否曾贈與繼承人超過所負債務之財產，
    或依被繼承人對繼承人之扶養狀況，與所負債務之金額比例
    為比較，是否顯然失衡者等等，此皆涉及是否係因繼承人之
    受有利益而影響被繼承人債務之清償，而可作為是否顯失公
    平之判斷依據。經查原告主張其於70年間高中畢業後即考取
    警察學校，日後派任於台中地區服務迄今，且於76年間與癸
    ○○結婚等情，為被告所不爭執，應為真實，而本件繼承債
    務則係由戊○○與訴外人子○○為共同借款人，於83年間借
    貸，且擔保物亦由訴外人子○○提供，有前揭抵押權設定契
    約書可按，是本件繼承債務自應非戊○○為原告求學、分居
    、營業或為扶養原告所發生之負債；被告雖主張原告於戊○
    ○生前曾接受戊○○大量金錢贈與云云，惟本院依被告聲請
    調取戊○○設於臺灣土地銀行丁○分行帳戶往來明細，其收
    支最大額均在15,000元以下，並無大額金錢進出，又戊○○
    迄97年間並無贈與之情事，亦有全國贈與資料清單可按，被
    告復未提出其他證據以實其說，其主張自難採信。被告主張
    戊○○死亡時，原告領有喪葬補助乙節，固為原告所不否認
    ，惟原告主張此係公保之喪葬津貼，被告亦不否認，是此喪
    葬津貼即係公務人員保險單位依法給予之給付，而非自戊○
    ○處受有利益致影響其償債能力；另戊○○死亡時，固由嘉
    義縣丁○鄉公所發給喪葬補助費1 萬元，但此係嘉義縣丁○
    鄉公所發給死亡鄉民家屬之喪葬補助費，補助喪葬支出，且
    金額僅1 萬元，自非原告自戊○○處受有利益或影響其償債
    能力。基上，原告主張由其繼續履行本件繼承債務顯失公平
    乙節，尚非無據。
  (四)綜上，原告主張其未與戊○○同居共財，於繼承開始時無法
    知悉本件繼承債務存在，致未能於修正施行前之法定期間為
    限定或拋棄繼承，且由其繼續履行本件繼承債務顯失公平乙
    節，應為可採。是原告主張就本件繼承債務僅以其所得遺產
    為限負清償責任，即屬有據。
五、原告就本件繼承債務既僅以其所得遺產為限負清償責任，則
    被告執前揭執行名義聲請對於原告所有如附表所示之固有財
    產為強制執行，原告自得提起第三人異議之訴，排除強制執
    行。是原告請求判決本院98年度司執字第15542 號債務執行
    強制執行事件就原告所有如附表所示之財產所為之強制執行
    程序應予撤銷，為有理由，應予准許。
六、原告另請求判命被告不得持本院96年6 月7 日嘉院龍民95執
    簡字第4128號債權憑證對原告之固有財產，惟第三人異議之
    訴，係局部排除對特定財產之強制執行為目的，與債務人異
    議之訴係以全面排除執行名義之執行力為目的不同，本件強
    制執行程序對於原告之前開固有財產所為之強制執行程序業
    經本院判決應予撤銷，原告另為前揭聲明，即係在執行法院
    對於原告之其他特定財產開始執行前提起第三人異議之訴。
    而第三人異議之訴，於金錢債務之強制執行，在法院開始為
    執行前，為執行對象之財產尚未特定，並不發生對特定財產
    排除強制執行之問題，故在對於特定財產為強制執行前，應
    不得提起，是原告之前開請求，即非有據，應予駁回。
七、按「無法律上之原因而受利益，致他人受損害者，應返還其
    利益。」民法第179 條前段定有明文。被告於本件開強制執
    行程序已經向第三人內政部警政署保安警察第四總隊收取原
    告之薪資（含薪津、獎金及其他給與等）合計171,320 元，
    已如前述，是原告主張被告受有前開利益，致原告受損害乙
    節，應為可採。被告雖主張本件縱有民法繼承編施行法第1
    條之3 第4 項規定之適用，但在法院判決認定繼承人有上開
    規定適用之情形前，債權人依修正施行前之規定而受清償之
    款項，仍非無法律上之原因云云，惟依民法繼承編第1 條之
    3 第4 項規定文義，繼承人只需符合該條項規定之情事者，
    即得主張就繼承債務，以所得遺產為限，負清償責任，縱債
    權人與繼承人間就繼承人就繼承人是否僅以所得遺產為限負
    清償責任乙事涉訟，法院所為繼承人得僅以所得遺產為限負
    清償責任之判決，僅係確認繼承人就繼承債務負有限責任而
    已，並非發生形成之效果，被告之上開抗辯，尚非可採。本
    件原告就繼承債務得以所得遺產為限負清償責任，已如前述
    ，是被告於本件強制執行程序收取原告對內政部警政署保安
    警察第四總隊之薪資債權171,320 元，自屬無法律上之原因
    而受利益，致原告受損害，原告本於不當得利之法律關係請
    求被告返還前開利益，於法有據。末查民法繼承編施行法第
    1 條之3 係於98年6 月10日公布施行，被告收取之前開金錢
    則為原告98年12月至99年3 月等4 個月薪資，及99年2 月25
    日發給之考績獎金及年終獎金，堪認原告並非依民法繼承編
    修正施行前之規定清償債務，即無同條第5 項：「繼承人依
    修正施行前之規定以清償之債務，不得請求返還」規定之適
    用，是被告辯稱依民法繼承編施行法第1 條之3 第5 項規定
    ，原告不得請求返還該利益云云，即非可採。
八、從而，原告請求判決本院98年度司執字第15542 號債務執行
    強制執行事件就原告所有如附表所示財產所為強制執行程序
    應予撤銷；以及被告應給付原告171,320 元及自民事準備書
    (三)狀繕本送達之翌日即99年5 月26日起至清償日止按週年利
    率5 ﹪計算之利息，均有理由，應予准許；逾此範圍之請求
    ，於法無據，應予駁回。
九、本件事證已臻明確，兩造其餘攻擊防禦方法核與判決結果不
    生影響，爰不一一論述，併此敘明。
丁、訴訟費用負擔之依據：民事訴訟法第79條。
中    華    民    國    99    年    6     月    29    日
                  民事第一庭  法  官  林望民
以上正本係照原本作成
如對本判決上訴須於判決送達後20日內向本院提出上訴狀
中    華    民    國    99    年    6     月    29    日
                              書記官  吳明蓉
附表：
一、坐落臺中市○○區○○段六七八地號土地所有權權利範圍一
    萬分之二百五十六，及其上門牌號碼臺中市○○區○○路二
    七八號九樓建物所有權全部（面積九十三點一九平方公尺、
    附屬建物陽台面積八點五三平方公尺、花台面積一點七七平
    方公尺），與共同使用部分同段第四六五０建號（面積八百
    五十四點一五平方公尺應有部分一萬分之一百六十。
二、原告對於中華郵政股份有限公司之存款債權新臺幣壹萬肆仟
    佰伍拾肆元，及對於內政部警政署保安警察第四總隊之薪
    資債權（含薪津、、獎金及其他各種給與等）三分之一。


司法院資訊處製作；財團法人民間司法改革基金會備份。
